【裁判字號】    97,交簡上,32
【裁判日期】    970715
【裁判案由】    過失傷害
【裁判全文】
臺灣彰化地方法院刑事判決            97年度交簡上字第32號
上  訴  人  臺灣彰化地方法院檢察署檢察官
被      告  乙○○
上列上訴人因被告過失傷害案件，不服本院員林簡易庭九十七年
度員交簡字第一０八號，中華民國九十七年四月二十四日第一審
簡易判決（九十七年度偵字第二００九號），提起上訴，本院管
轄之第二審合議庭判決如下：
    主      文
上訴駁回。
    事實及理由
一、本案經本院審理結果，認第一審判決認事用法及量刑均無不
    當，應予維持，並引用第一審判決書記載，事實、證據及理
    由（如附件）。
二、公訴人上訴意旨略以：原審判決被告乙○○過失傷害人，處
    拘役三十五日，得易科罰金，實有輕縱之嫌；被告犯後態度
    不佳，未與被害人積極和解，顯無悔意，原審判決對被告所
    科刑罰無法達成矯治之效果，爰提起上訴，請求改判適當之
    刑等語。
三、經查：乙○○於民國（下同）九十六年十一月十三日晚間，
    無照駕駛車牌號碼Ｈ６─１０９７號自用小客車沿彰化縣溪
    湖鎮○○路由東往西方向行駛，於當晚十一時四十三分許，
    行至員鹿路一段一二二號前，當時天晴、有夜間照明，該路
    段為直線道路，路面舖裝柏油，路面乾燥，無缺陷，無障礙
    物，視距良好。適有行人甲○○在「春天ＫＴＶ」前違規跨
    過雙黃線穿越員鹿路（由南往北方向），乙○○本應注意車
    前狀況隨時採取必要之安全措施，而依當時情形觀之，並無
    不能注意之情事疏未注意及此，以致其車頭先撞擊甲○○，
    甲○○身體彈起，再摔落在該自用小客車之前擋風玻璃，而
    彈落地面，使甲○○受有第五頸椎椎體骨折、左側臂神經損
    傷、頭部外傷及臉部多處擦傷等傷害。乙○○見狀立即下車
    ，且於有偵查犯罪職權之機關尚不知何人為肇事者前，即主
    動向據報前往現場處理之彰化縣警察局溪湖分局員警表示其
    係肇事者並陳述肇事之經過，自首而接受裁判等事實，業據
    其於本院審理時供承不諱，核與證人即被害人甲○○於警訊
    中之指述情節相符，此外，復有行政院衛生署彰化醫院診斷
    證明書、道路交通事故現場圖、道路交通事故調查報告表（
    一）、（二）、彰化縣警察局道路交通事故肇事人自首情形
    紀錄表、現場路況及車損相片七張等件附卷可按。本件犯罪
    事證明確，被告犯行堪以認定。原審已依刑事訴訟法第四百
    五十四條第二項詳細記載認定之犯罪事實、證據及應適用之
    法條，顯已審酌被告之過失傷害犯行，對被害人所造成之危
    險及損害，而為量刑，又被告於本院第二審亦坦白承認，被
    告之犯行洵堪認定，則原審依被告之個別情況、犯後態度等
    一切情狀，依其職權行使，於法定刑度內量處被告拘役三十
    五日，並諭知得易科罰金之折算標準，難謂原審有何違法失
    當之處，揆諸上旨，本院自當予以尊重。綜上所述，檢察官
    前揭上訴理由指稱原審量刑不當云云，提起上訴，請求撤銷
    改判為無理由，應予駁回。
四、另刑法第四十七條已於九十四年二月二日修正，且於九十五
    年七月一日施行，所謂累犯，係指受徒刑之執行完畢，或一
    部之執行而赦免後，五年以內「故意」再犯有期徒刑以上之
    罪者；本件被告乙○○係犯過失傷害罪，並非故意犯罪，依
    刑法第四十七條第一項之規定，自不構成累犯，附此敘明。
據上論斷，應依刑事訴訟法第四百五十五條之一第一項、第三項
、第三百六十四條、第三百七十三條、第三百六十八條，判決如
主文。
本案經檢察官郭玄義到庭執行職務。
中    華    民    國    97    年    7    月     15    日
                  刑事第一庭    審判長法  官  葉榮郎
                                      法  官  簡璽容
                                      法  官  胡宜如
以上正本證明與原本無異。
本件不得上訴。
中    華    民    國    97    年    7    月     15    日
                                      書記官  吳金良


司法院資訊處製作；財團法人民間司法改革基金會備份。
